臺灣屏東地方法院刑事判決　　　　　　　　　　　　　九十一年度易字第五一一號
　　公　訴　人　臺灣屏東地方法院檢察署檢察官
　　被　　　告　甲○○
右列被告因竊盜案件，經檢察官提起公訴（九十一年度偵字第二○一○號），本院判
決如左：
     主  文
甲○○連續竊盜，累犯，處罰金參仟元，如易服勞役，以參佰元折算壹日。
     事  實
甲○○曾因違反麻醉藥品管理條例案件，經本院判處有期徒刑四月確定，於民國八十
七年一月十二日易科罰金執行完畢，猶不知悛悔，意圖為自己不法之所有，基於概括
犯意，(1)先於九十一年三月二十七日下午三時許，徒手竊取乙○○所有堆置在屏東縣
萬丹鄉上村村五十之四號圍牆旁之鋁門二個、鋁窗四個，得手後轉售不知情之舊物商
；(2)復於翌日（二十八日）上午十一時許，復至上址再竊取乙○○所有之鋁窗二個，
得手後放置在其所騎駛之機車上，未及離去即為適前往察看之乙○○會同警方逮獲。
     理  由
一、訊據被告甲○○固坦承於前揭時地拿取鋁製門窗遭查獲之事實，惟否認竊盜犯行
    ，辯稱：伊以為是人家不要的，並無竊盜的意思云云。經查：(一)被告上開供承之
    事實，核與告訴人乙○○指訴之情節相符，並有贓物認領收據一紙足憑，洵堪認
    定。(二)本件堆置該鋁製門窗之地點位於告訴人其父所有田園之中，並未緊鄰道路
    ，告訴人除將之疊放成堆外，並在田埂入口與道路接壤處設立木板，以為內外之
    區隔，被告係繞過木板經過田埂始至該處等情，據告訴人供述綦詳，復有現場照
    片四張附卷可稽，則本件鋁製門窗縱外觀老舊，然就其所在之處所及擺置形態以
    觀，恰如被告之認尚具變賣價值般，客觀上並無可資認定為他人所丟棄之物之表
    徵，被告前揭辯詞，尚非可採，被告主觀上具竊盜之故意，要堪認定。(三)按竊盜
    罪既遂與未遂之區別，應以所竊之物已否移入自己權力支配之下為標準，若已將
    他人財物移歸自己所持，其竊盜行為即已完成，即應成立竊盜既遂罪，不因其贓
    物尚未搬離現場，而謂為竊盜未遂（最高法院十七年上字第五○九號、四十九年
    台上字第九三九號判例參照）。本件被告遭查獲當日，已將該鋁窗二個放置在其
    所騎駛之機車上，據其於警訊時供承在卷，雖未及離去現場，然已移置其實力支
    配之下殆無疑義，事證明確，應予依法論科。
二、核被告前揭事實欄(1)、(2)所為，均係犯刑法第三百二十條第一項之竊盜罪。公訴
    意旨就事實欄(2)之部分，認被告尚未得手財物而為竊盜未遂，容有誤會。被告先
    後二次犯行，時間緊接，犯罪構成要件相同，顯係基於概括犯意反覆為之，為連
    續犯，應以一罪論，並加重其刑。又被告曾因違反麻醉藥品管理條例案件，經本
    院判處有期徒刑四月確定，於八十七年一月十二日易科罰金執行完畢，所受宣告
    之刑，以已執行論，有臺灣屏東地方法院檢察署刑案資料查註紀錄表及本院全國
    前案紀錄表可按，其於五年內再犯本件有期徒刑以上之罪，為累犯，應依刑法第
    四十七條加重其刑，併上開連續犯加重部分遞加之。本院認本件係應處罰金之案
    件，被告經合法傳喚無正當理由不到庭，爰不待其陳述，審酌其素行，犯罪之動
    機、目的、手段，所得之財物價值非鉅，以及考量告訴人所表示寬宥被告之意見
    等一切情狀，逕行判決量處如主文所示之刑，並諭知易服勞役之折算標準，以資
    儆懲。
據上論斷，應依刑事訴訟法第二百九十九條第一項前段、第三百零六條，刑法第五十
六條、第三百二十條第一項、第四十七條、第四十二條第二項，罰金罰鍰提高標準條
例第一條前段、第二條，判決如主文。
中      華      民      國      九十一      年     六     月    二十    日
                                      台灣屏東地方法院刑事第三庭
                                          法  官  蔡憲德
右正本證明與原本無異。
如不服本判決應於收受本判決後送達後十日內向本院提出上訴書狀，其未敘述上訴理
由者，並得於提起上訴後十日內向本院補提理由書狀（均須按他造當事人之人數附繕
本 ）「切勿逕送上級法院」
                                          書記官  林鴻仁
中      華      民      國      九十一      年     六     月    二十    日
附錄本案論罪科刑法條
刑法第三百二十條第一項：
意圖為自己或第三人不法之所有，而竊取他人之動產者，為竊盜罪，處五年以下有期
徒刑、拘役或五百元以下罰金。
